臺灣苗栗地方法院刑事判決　　　　　　　 94年度易字第134號
公　訴　人　臺灣苗栗地方法院檢察署檢察官
被　　　告　甲○○　27歲民.
上列被告因公共危險案件，經檢察官提起公訴（93年度偵字第42
48號），由本院合議庭裁定適用簡式審判程序審理，判決如下：
    主  文
甲○○服用酒類，不能安全駕駛動力交通工具而駕駛，累犯，處
拘役伍拾玖日，如易科罰金，以參佰元折算壹日。
    事實及理由
一、犯罪事實及證據：
（一）甲○○前因恐嚇取財案件，於民國89年10月28日經本院以
      89年度易字第705 號判處有期徒刑7 月確定，90年2 月6
      日執行徒刑完畢（構成累犯）。
（二）詎甲○○於93年7 月23日晚間不詳時間起，在苗栗縣通霄
      鎮平元里通霄夜市內，明知飲酒過量後不得駕車，以免滋
      生公共危險，竟仍於飲用酒類，致呼氣酒精濃度值已高達
      每公升零點九二毫克，已達不能安全駕駛動力交通工具之
      程度後，仍於該日晚間近10時許，駕駛車號SBY-053 號輕
      型機車（未懸掛車牌）前往鍾萬枝位於通霄鎮通南里15
      鄰67之9 號住處。嗣因於該住處與古錦耀發生爭執，經警
      方於同日晚間10時38分許趕往現場處理，始揭上情。
二、證據名稱：
  (一)被告甲○○於審理中之自白。
  (二)證人李安國、古錦耀、鐘萬枝、遲碧華等人於警詢、偵查中
    之證述。
  (三)苗栗縣警察局通霄分局93年7 月23日制作之「刑法第185 條
    之3 案件測試觀察紀錄表」、同年11月9 日制作之「職務報
    告」各1 紙。
  (四)被告於93年7月23日之「酒精測試值紀錄」1 紙。
  (五)苗栗縣警察局舉發違反道路交通管理事件通知單1 紙。
三、論罪量刑理由：
  (一)核被告所為，係犯刑法第185 條之3之公共危險罪。
  (二)被告曾受有期徒刑之執行完畢，有臺灣高等法院被告前案紀
    錄表可參，5 年內再犯本件有期徒刑以上之罪，為累犯，應
    依刑法第47條規定加重其刑。另被告前因酒後駕車公共危險
    罪，經同署檢察官以93年度撤緩偵字第87號聲請簡易判決處
    刑，並經本院於93年9 月21日判處罰金15.000元，有聲請簡
    易判決處刑書、臺灣苗栗地方法院檢察署刑案資料查註紀錄
    表各1 份附卷可稽，而該案之犯罪日期係92年1 月17日，與
    本件之犯罪日期93年7 月23日已相距1 年6 個月有餘，應非
    基於同一犯意為之，故不受前開確定之簡易判決效力所及，
    併此敘明。
  (三)審酌飲酒過量不得駕車，已久懸禁令，政府亦早已三令五申
    ，廣為宣導，被告不得諉為不知，況被告前經緩起訴處分後
    ，因不知悔改仍酒後駕車，始經檢察官撤銷緩起訴而重行起
    訴，經本院判處罰金15.000元而執行完畢，距被告本件行為
    之時未逾1 年，即故態復萌，足證前開之罰金刑並不足使被
    告知所警惕，本應從重量刑；惟念被告本件酒後駕車，其駕
    駛之距離、時間均甚短，且並未肇事，對社會之危害尚輕，
    情節非重及其犯罪後態度良好，對檢察官求處之刑度亦衷心
    表示誠服之意等一切情狀，爰依據檢察官求處刑度量處如主
    文所示之刑，並諭知易科罰金之折算標準，以示懲儆。
  (四)扣案之板撬1 支、菜刀1 把，經查與本件被告所犯之公共危
    險罪，並無直接關連，均不宣告沒收，爰退回檢察官另行依
    法處理，附此敘明。
四、適用之法條：
  (一)刑事訴訟法第273 條之1 第1 項，第299 條第1 項前段、第
    310 條之2、第454 條第1 項。
  (二)刑法第185 條之3 、第47條、第41條第1項前段。
  (三)罰金罰鍰提高標準條例第2條。
五、如不服本件判決，得自收受送達之日起10日內，向本院提起
    上訴。
本案經檢察官劉正穆到庭執行職務。
中　　華　　民　　國　　94　　年　　5 　　月　　19　　日
                  刑事第3庭
                      法 官    楊  台  清
以上正本證明與原本無異。
                      書記官   王  月  香
中　　華　　民　　國　　94　　年　　5 　　月　　19　　日
附錄論罪科刑法條
刑法第185條之3
服用毒品、麻醉藥品、酒類或其他相類之物，不能安全駕駛動力
交通工具而駕駛者，處1年以下有期徒刑、拘役或30,000元以下罰
金。
